【裁判字號】    95,交訴,55
【裁判日期】    951215
【裁判案由】    業務過失致死
【裁判全文】
臺灣桃園地方法院刑事判決              95年度交訴字第55號
公  訴  人  台灣桃園地方法院檢察署檢察官
被      告  甲○○
選任辯護人  詹振寧律師
上列被告因業務過失致死案件，經檢察官提起公訴（94年度偵字
第16501 號），被告於準備程序進行中為有罪之陳述，經本院合
議庭裁定由受命法官獨任進行簡式審判程序審理後，檢察官聲請
改依協商程序而為判決，本院判決如下：
    主  文
甲○○從事業務之人，因業務上之過失致人於死，處有期徒刑陸
月，如易科罰金，以佰元折算壹日。緩刑伍年。
    事實及理由
一、犯罪事實：
    甲○○平日以駕駛運送貨物為業，係從事駕駛業務之人。其
    於民國93年7 月19日上午，駕駛牌號288-GR號營業大貨車運
    送貨物，沿桃園縣八德市○○路，由中壢往大溪方向行駛，
    欲前往台中霧峰下貨，嗣於同日上午7 時許，途經桃園縣八
    德市○○路與洪圳路口，適少年江舜榮騎乘牌號QTR-826 號
    輕型機車附載少年李彥儒，亦沿桃園縣八德市○○路，由大
    溪往中壢方向對向行駛，亦行經該處，甲○○明知汽車行駛
    時，駕駛人應注意車前狀況，並隨時採取必要之安全措施，
    以避免發生危險；又汽車在雙向二車道行駛時，應在遵行車
    道內行駛，在劃有分向限制線之路段，不得駛入來車之車道
    內，而依當時情形復無不能注意之情事，竟疏未注意上揭規
    定，在該路口左轉彎道處，貿然超越雙向禁止超車線駛入對
    向車道，其所駕駛之大貨車左側車身擦撞江舜榮與李彥儒共
    乘之機車，致人車倒地，李彥儒因此受有左胸部挫瘀傷、刮
    擦傷、右上臂開放性骨折、左膝挫裂傷、左小腿前部挫裂傷
    及左足背挫裂傷等身體傷害，經甲○○報警送醫急救，路人
    程兆儀見狀亦下車協助，惟李彥儒經送醫急救後，仍因頭胸
    部挫傷而於同日上午10時7分許不治死亡。
二、案經臺灣桃園地方法院檢察署檢察官據報相驗後，自動檢舉
    偵查起訴。
三、證據：
  (一)被告甲○○於本院準備程序中之自白。
  (二)證人程兆儀於警詢、檢察官偵訊時之證詞。
  (三)現場及車損照片24張、道路交通事故調查報告表及現場圖各
    1 件。
  (四)檢察官督同法醫相驗，並製有勘驗筆錄、相驗屍體證明書及
    驗斷書各1 件。
  (五)內政部警政署刑事警察局刑鑑字第0930156137號鑑驗通知書
    1件。
四、本件經檢察官與被告2 人於審判外達成協商之合意，且被告
    已認罪，其合意內容為：被告甲○○願受科刑範圍為有期徒
    刑6 月，如易科罰金以300 元折算1 日，緩刑5 年。經查，
    上開協商合意並無刑事訴訟法第455 條之4 第1 項所列情形
    之一，檢察官聲請改依協商程序而為判決，本院爰不經言詞
    辯論，於協商合意範圍內為協商判決，合予敘明。
五、法律適用：
  (一)按修正後刑法第2 條第1 項之規定：「行為後法律有變更者
    ，適用行為時之法律。但行為後之法律有利於行為人者，適
    用最有利於行為人之法律」，係規範行為後法律變更所生新
    舊法比較適用之準據法，於新法施行後，應適用新法第2 條
    第1 項之規定，為「從舊從輕」之比較；比較時應就罪刑有
    關之共犯、未遂犯、想像競合犯、牽連犯、連續犯、結合犯
    ，以及累犯加重、自首減輕暨其他法定加減原因（如身分加
    減）與加減例等一切情形，綜其全部罪刑之結果而為比較（
    最高法院95年第8 次刑事庭會議決議參照）。查被告行為後
    ，刑法第41條第1 項易科罰金之規定業經修正於94年2 月2
    日經總統公布，並於95年7 月1 日施行，修正前該條項規定
    「得以1 元以上3 元以下折算1 日」，依修正前罰金罰鍰提
    高標準條例第2 條規定，就其原定數額提高為100 倍折算1
    日，經折算為新臺幣後應以新臺幣900 元折算1 日，修正後
    則規定「得以新臺幣1,000 元、2, 000元或3,000 元折算１
    日」，經比較新舊法結果，修正前之規定並無不利於被告，
    自應適用行為時法。
  (二)刑法第74條原規定：「受二年以下有期徒刑、拘役或罰金之
    宣告，而有左（下）列情形之一，認為以暫不執行為適當者
    ，當宣告二年以上五年以下之緩刑，其期間自裁判確定之日
    起算：一、未曾受有期徒刑以上刑之宣告者。二、前受有期
    徒刑以上刑之宣告，執行完畢或赦免後，五年以內未曾受有
    期徒刑以上刑之宣告者」；修正後刑法第74條就有關緩刑宣
    告之要件，改為「未曾因故意犯罪受有期徒刑以上刑之宣告
    者」、「前因故意犯罪受有期徒刑以上刑之宣告，執行完畢
    或赦免後，五年以內未曾因故意犯罪受有期徒刑以上刑之宣
    告者」，亦即將影響緩刑宣告之前案，限縮以故意犯罪為限
    ，且增列第74條第2 、3 、4 項關於酌命犯罪行為人應遵守
    之事項，所命之事項應附記於判決書內，其中金錢給付並得
    為民事強制執行名義，同法條第五項則增訂緩刑之效力不及
    於從刑及保安處分之宣告。然此非行為可罰性之法律規範變
    更問題，事關執行事項，則行為人是否合於緩刑要件，宣告
    緩刑是否適當，自應適用裁判時法（最高法院95年5 月23日
    刑事庭第8 次會議決議參照），故應適用修正後刑法第74條
    之規定，而無刑法第2 條第1 項之適用，附此敘明。
六、應適用之法條：刑事訴訟法第273 條之1 第1 項、第455 條
    之2 第1 項、第455 條之4 第2 項、第455 條之8 ，修正後
    刑法第2 條第1 項前段、第74條第1 項第1 款、第276 條第
    1 項、第2 項、修正前刑法第41條第1 項前段，罰金罰鍰提
    高標準條例第1 條前段、修正前罰金罰鍰提高標準條例第2
    條。
七、協商判決除有刑事訴訟法第455 條之4 第1 項第1 款於本訊
    問程序終結前，被告撤銷協商合意或檢察官撤回協商聲請者
    ；第2 款被告協商之意思非出於自由意志者；第4 款被告所
    犯之罪非第455 條之2 第1 項所定得以協商判決者；第6 款
    被告有其他較重之裁判上一罪之犯罪事實者；第7 款法院認
    應諭知免刑或免訴、不受理者情形之一，及違反同條第2 項
    「法院應於協商合意範圍內為判決；法院為協商判決所科之
    刑，以宣告緩刑或二年以下有期徒刑、拘役或罰金為限」之
    規定者外，不得上訴。
八、如有前述例外得上訴之情形，又不服本件判決，得自收受判
    決送達之日起10日內，向本院提出上訴書狀，上訴於第二審
    法院。
本案經檢察官許曉微到庭執行職務。
中    華    民    國    95    年    12    月    15    日
                        交通法庭法  官  蕭世昌
以上正本證明與原本無異。
                                書記官  簡慧瑛
中    華    民    國    95    年    12    月    18    日
附錄本案論罪科刑法條全文：
中華民國刑法第276條：
因過失致人於死者，處二年以下有期徒刑、拘役或二千元以下罰
金。
從事業務之人，因業務上之過失犯前項之罪者，處五年以下有期
徒刑或拘役，得併科三千元以下罰金。


司法院資訊處製作；財團法人民間司法改革基金會備份。
